【裁判字號】    98,易,68
【裁判日期】    980303
【裁判案由】    詐欺等
【裁判全文】
臺灣臺中地方法院刑事判決                98年度易字第68號
公  訴  人  臺灣臺中地方法院檢察署檢察官
被      告  甲○○
上列被告因家庭暴力之傷害等案件，經檢察官提起公訴（九十七
年度偵字第一七四七五號），本院判決如下：
    主  文
甲○○所犯傷害罪，共二罪，均累犯，各處拘役肆拾日，如易科
罰金，均以新臺幣壹仟元折算壹日。應執行拘役陸拾日，如易科
罰金，以新臺幣壹仟元折算壹日。
其餘被訴部分公訴不受理。
    犯罪事實
一、甲○○曾因侵占案件，於民國九十二年十一月十五日，經本
    院以九十二年度中簡字第一八○七號判決處有期徒刑六月確
    定，並於九十三年十月二十五日執行完畢。詎仍不知悔改，
    復為下列行為：
（一）甲○○與丙○○於九十五年六月七日結婚，係夫妻，其二
      人間具有家庭暴力防治法第三條第一款所定之家庭成員關
      係。甲○○於九十七年六月十八日十八時許，在臺中市北
      屯區○○○路三百六十七號五樓二十一室之住處，因細故
      與丙○○發生爭執，甲○○竟基於傷害人身體之犯意，手
      持曬衣服之鋁棒（未扣案）毆打丙○○之背部，致丙○○
      受有背部瘀傷之傷害。
（二）甲○○於九十七年六月二十六日某時許，在上開住處，與
      丙○○又因細故發生爭執，甲○○復另基於傷害人身體之
      犯意，以左手毆打丙○○之左臉頰，再徒手推倒丙○○，
      致丙○○跌倒在地，丙○○因而受有左側臉頰挫傷、右膝
      蓋挫傷合併紅腫瘀青之傷害。
三、案經丙○○訴由臺中市警察局第二分局報告臺灣臺中地方法
    院檢察署檢察官偵查起訴。
    理  由
壹、證據能力部分
    按「刑事訴訟法第一百五十九條之五明定：『被告以外之人
    於審判外之陳述，雖不符前四條之規定，而經當事人於審判
    程序同意作為證據，法院審酌該言詞陳述或書面陳述作成時
    之情況，認為適當者，亦得為證據。』、『當事人、代理人
    或辯護人於法院調查證據時，知有第一百五十九條第一項不
    得為證據之情形，而未於言詞辯論終結前聲明異議者，視為
    有前項之同意。』，其立法理由在於傳聞證據未經當事人之
    反對詰問予以核實，乃排斥其證據能力。惟當事人如放棄對
    原供述人之反對詰問權，於審判程序表示同意該等傳聞證據
    可作為證據，此時，法院除認該傳聞證據欠缺適當性外，自
    可承認其證據能力。又當事人、代理人或辯護人於調查證據
    時，知有刑事訴訟法第一百五十九條第一項不得為證據之情
    形，卻表示『對於證據調查無異議』、『沒有意見』等意思
    ，而未於言詞辯論終結前聲明異議者，應視為已有將該等傳
    聞證據採為證據之同意。」（詳最高法院九十四年度臺上字
    第二九七六號判決意旨）。經查本件檢察官、被告甲○○於
    審判期日，對本案之全部證據之證據能力均不爭執，復於審
    判期日就本院提示之證據於言詞辯論終結前，均未就所調查
    之證據主張有刑事訴訟法第一百五十九條不得為證據之情形
    ，且均表示「沒意見」，本院審酌該等證據作成時，亦無不
    適當之處，是參考上開最高法院判決要旨，應視為已有將該
    等傳聞之證據採為證據之同意，本案經調查之證據均有證據
    能力，合先敘明。
貳、實體方面：
一、上開犯罪事實，訊據被告甲○○於警詢、偵訊及本院審理時
    均坦承不諱，核與告訴人丙○○指訴之情節相符，復有中國
    醫藥大學附設醫院診斷證明書、告訴人丙○○之身分證正反
    面影本、身心障礙手冊影本、臺中市政府九十八年二月二日
    府社障字第○九八○○二○三六六號函附告訴人之身心障礙
    者鑑定表等附卷可稽，堪認被告之自白與事實相符。是被告
    本件之犯行，事證明確，堪以認定，應依法論科。
二、論罪科刑
（一）核被告先後二次毆打告訴人之行為，均係犯刑法第二百七
      十七條第一項傷害罪。告訴人為被告之配偶，二人間係屬
      家庭暴力防治法第三條第一款所定之家庭成員，被告實施
      上開家庭暴力行為而成立刑法之普通傷害罪，係屬家庭暴
      力防治法第二條第二項所稱之家庭暴力罪。
（二）被告上開二次行為，犯意各別、行為互殊，應分論併罰。
（三）被告曾因侵占案件，於九十二年十一月十五日，經本院以
      九十二年度中簡字第一八○七號判處有期徒刑六月確定，
      並於九十三年十月二十五日執行完畢，有臺灣高等法院被
      告前案紀錄表在卷可按，其於有期徒刑之執行完畢後，五
      年以內故意再犯本件有期徒刑以上之罪，為累犯，應依刑
      法第四十七條第一項之規定加重其刑。
（四）爰審酌被告曾有竊盜、侵占等前案紀錄，素行欠佳，其不
      思夫妻之情，屢因細故而毆打告訴人，及犯罪所生之損害
      非鉅，兼衡其犯後坦承犯行，但尚未與告訴人和解之犯罪
      後態度等一切情狀，分別量處如主文所之刑，並諭知易科
      罰金之折算標準，及定其應執行之刑，以資儆懲。
（五）至被告於九十七年六月十八日，持以毆打告訴人使用之鋁
      棒一支，既未扣案，且屬供被告與告訴人日常生活所用之
      物，爰不予宣告沒收，附此敘明。
參、公訴不受理部分
一、公訴意旨另以：被告基於意圖為自己不法所有及以不正方法
    由自動付款設備取款之犯意，於九十六年六月二十七日某時
    許，在二人之上開住處，竊取告訴人所有之兆豐國際商業銀
    行存款帳戶之金融卡一張（被告涉犯竊盜罪嫌部分，另為不
    起訴處分），並於同日二十一時九分十九秒許，在位於臺中
    市○○區○○路二段二十二號之統一便利商店內，以所竊得
    之上開金融卡插入該店內所擺設之自動提款機內，再鍵入密
    碼，以此不正方法，使提款機辨識系統對真正持卡人之識別
    陷於錯誤，而交付新臺幣（下同）三千元予被告。被告復基
    於意圖為自己不法所有及以不正方法由自動付款設備取款之
    犯意，於九十六年七月二十九日某時許，在二人之上開住處
    ，竊得告訴人所有之上開存款帳戶之金融卡（被告涉犯竊盜
    罪嫌部分，另為不起訴處分），復於同日十八時三十一分四
    十三秒許，在臺中市○區○○○路三百六十七之七號之全家
    便利商店內，以上開不正方法，使提款機辨識系統對真正持
    卡人之識別陷於錯誤，再交付三千元予被告。因認被告另涉
    犯刑法第三百三十九條之二第一項不正利用自動付款設備詐
    欺罪嫌等語。
二、按告訴乃論之罪，其未經告訴者，法院應為不受理之判決，
    刑事訴訟法第三百零三條第三款定有明文。又配偶間犯刑法
    第三百三十九條之二由自動付款設備取得他人之物罪，依刑
    法第三百四十三條之規定，準用同法第三百二十四條第一項
    之規定，須告訴乃論，合先說明。
三、經查
（一）被告未經告訴人同意，於九十六年六月二十七日二十一時
      九分十九秒許，持告訴人所有之兆豐國際商業銀行存款帳
      戶之金融卡一張，在臺中市○○區○○路二段二十二號之
      統一便利商店內，將上開金融卡插入該店內所擺設之自動
      提款機內，再鍵入密碼，以此不正方法，使提款機辨識系
      統對真正持卡人之識別陷於錯誤，而交付三千元予被告。
      被告復未經告訴人同意，另於九十六年七月二十九日十八
      時三十一分四十三秒許，在臺中市○區○○○路三百六十
      七之七號之全家便利商店內，持前揭金融卡以上開不正方
      法，使提款機辦識系統對真正持卡人之識別陷於錯誤，再
      交付三千元予被告等情，業據被告坦承不諱，核與告訴人
      指訴之情節相符，並有兆豐國際商業銀行中臺中分行九十
      七年度八月十八日（九七）兆銀中臺中字第○二六六號函
      附客戶存款資料明細表，及兆豐國際商業銀行中臺中分行
      九十八年二月六日（九八）兆銀中臺中字第○○四○號函
      等各一份在卷可參，固堪信為真實。
（二）惟查被告為告訴人之夫，其二人間具有配偶關係，為其二
      人所自承，並有戶籍基本資料在卷可稽，依前揭說明，被
      告涉犯刑法第三百三十九條之二之罪，係屬告訴乃論之罪
      （查金融機構接受客戶辦理活期儲蓄存款者，即與存款戶
      間發生不定期消費寄託關係，客戶得隨時請求該金融機構
      於存款額度內返還一定數額之金錢。本件依起訴書所載，
      被告未經告訴人同意，持告訴人之金融卡，由自動付款設
      備輸入正確之密碼後，取得告訴人前開帳戶內之款項，被
      告用以領款之金融卡既係真正，且係輸入正確之密碼提款
      《即被告並非持偽造之金融卡或輸入不正確之密碼而領得
      帳戶存款》，是就該金融機構而言，被告係屬債權之準佔
      有人，雖被告未獲真正權利人即告訴人之授權提款，然而
      債務人即該金融機構對之所為之給付，仍應依照民法第三
      百一十條第二款之規定，對於真正權利人即告訴人發生清
      償之效力《最高法院六十八年度第六次民事庭庭推總會議
      決議『三』之意旨參照》。因而，本案之被害人係告訴人
      ，而非上揭金融機構，附予敘明）。而本件告訴人於警詢
      時僅表示欲告被告傷害及竊盜（竊盜部分因告訴逾時，經
      檢察官為不起訴處分），歷經警詢及偵訊，均未表明提告
      被告涉犯由自動付款設備取得他人之物罪，是檢察官就被
      告所涉屬告訴乃論之刑法第三百三十九條之二之由自動付
      款設備取得他人之物罪罪嫌提起公訴，未具備訴追條件，
      依前開說明，應就被告所涉犯此部分之罪諭知不受理之判
      決。
據上論斷，依刑事訴訟法第二百八十四條之一、第二百九十九條
第一項前段、第三百零三條第三款，刑法第二百七十七條第一項
、第四十七條第一項、第四十一條第一項前段、第五十一條第六
款，刑法施行法第一條之一，判決如主文。
本案經檢察官乙○○到庭執行職務。
中    華    民    國    98    年    3     月    3     日
                      刑事第六庭    法  官  莊秋燕
以上正本證明與原本無異。
如不服本判決應於收受判決後十日內向本院提出上訴書狀，並應
敘述具體理由；其未敘述上訴理由者，應於上訴期間屆滿後二十
日內向本院補提理由書（均須按他造當事人之人數附繕本）「切
勿逕送上級法院」。
                                    書記官  楊賀傑
中    華    民    國    98    年    3     月    3     日
附錄論罪科刑法條：
中華民國刑法第二百七十七條
（普通傷害罪）
傷害人之身體或健康者，處三年以下有期徒刑、拘役或一千元以
下罰金。
犯前項之罪因而致人於死者，處無期徒刑或七年以上有期徒刑；
致重傷者，處三年以上十年以下有期徒刑。


司法院資訊處製作；財團法人民間司法改革基金會備份。
